# 请教，该单位是否违规套现？

提问人：liujie871021 时间：2012-04-30 10:28:21
请教：某单位通过转账支票将银行存款转入个人账户，再由该个人将存款取出（金额很大），交回单位，单位用该现金向个人收购农副产品及其他材料，请问该行为是否严重违反了现金管理条例？是国家禁止的？或者说单位对套取的现金并非用于不正当的行为，是可以这样做的？

回答人：chenyiwei
严格来说，属于违反《现金管理暂行条例》和公司法的行为（因为在“通过转账支票将银行存款转入个人账户”的环节，实际上是将公司财产以个人名义开户存储），也表明公司的内部控制存在缺陷（除非该以个人名义开立的帐户的存折、密码或者银行卡在整个过程中都掌握在公司手中，但也不能完全消除内控缺陷）。但如果不是国有企业（面临财务收支审计）或者上市公司，则实际上因此受到处罚的可能性不很大。